【裁判字號】    98,訴,1336
【裁判日期】    981120
【裁判案由】    違反毒品危害防制條例
【裁判全文】
臺灣屏東地方法院刑事判決              98年度訴字第1336號
公  訴  人  臺灣屏東地方法院檢察署檢察官
被      告  甲○○
上列被告因違反毒品危害防制條例案件，經檢察官提起公訴（98
年度毒偵字第1691號），本院適用簡式審判程序，判決如下：
    主  文
甲○○施用第一級毒品，累犯，處有期徒刑玖月；又施用第二級
毒品，累犯，處有期徒刑伍月。應執行有期徒刑壹年。
    事  實
一、甲○○前於民國82年間，因違反麻醉藥品管理條例等案件，
    經本院以82年訴字第892 號判決判處有期徒刑3 年5 月確定
    ；復因違反麻醉藥品管理條例等案件，經臺灣高雄地方法院
    以82年度訴字第4935號判決判處有期徒刑10月確定；另因肅
    清煙毒條例，經法院判處有期徒刑3 年2 月確定，上開各罪
    接續執行，於87年5 月12日縮短刑期假釋出監。又因竊盜案
    件，經本院以89年度易字第1498號判決判處有期徒刑8 月確
    定，嗣經撤銷假釋，應執行有期徒刑3 年3 月5 日殘刑，與
    上開有期徒刑8 月接續執行，於94年1 月31日縮刑期滿執行
    完畢。甲○○曾因施用毒品犯行，經本院以96年度毒聲字第
    447 號裁定強制戒治，於97年8 月11日執行完畢釋放。詎於
    前揭強制戒治執行完畢後5 年內，基於施用第一級毒品之犯
    意，於98年8 月16日晚上10時許，在屏東縣枋寮鄉○○路8
    巷24號住處，以將第一級毒品海洛因置於針筒內，以注射方
    式，施用第一級毒品海洛因1 次；另基於施用第二級毒品之
    犯意，於同日晚上11時許，在同上住處，將甲基安非他命置
    於玻璃球內，以燒烤後吸食所產生煙霧之方式，施用第二級
    毒品甲基安非他命1 次。嗣於98年8 月17日下午5 時5 分許
    ，因另案通緝為警逮捕，經其同意採尿送驗，結果呈嗎啡及
    甲基安非他命陽性反應，因而查獲上情。
二、案經屏東縣警察局潮州分局報告臺灣屏東地方法院檢察署檢
    察官偵查起訴。
    理  由
一、本件被告甲○○所犯為死刑、無期徒刑、最輕本刑為3 年以
    上有期徒刑以外之罪，其於準備程序中就被訴事實為有罪之
    陳述，經告知簡式審判程序之旨，並聽取當事人之意見後，
    本院認為適宜獨任進行簡式審判程序，而裁定進行簡式程序
    審理，合先敘明。
二、上開犯罪事實，業據被告甲○○於本院審理時坦承不諱（參
    本院卷第25頁背面、第26頁背面），且被告為警查獲後所採
    集之尿液，經台灣檢驗科技股份有限公司檢驗結果，呈嗎啡
    及甲基安非他命之陽性反應，有該公司濫用藥物尿液檢驗報
    告附卷足憑（見警卷第7 頁），足認被告自白與事實相符，
    本件事證明確，其犯行堪予認定。
三、次查，被告前因施用毒品犯行，經本院以96年度毒聲字第44
    7 號裁定強制戒治，於97年8 月11日執行完畢釋放，有臺灣
    高等法院被告前案紀錄表在卷可參，其於強制戒治執行完畢
    釋放後5 年內，再犯本件施用第一級、第二級毒品犯行，訴
    追條件並無欠缺，依法應追訴處罰。
四、核被告甲○○所為，係犯毒品危害防制條例第10條第1 項之
    施用第一級毒品罪及同條例第10條第2 項之施用第二級毒品
    罪。被告持有海洛因、甲基安非他命之低度行為，應分別為
    施用海洛因、甲基安非他命之高度行為所吸收，不另論罪。
    被告所犯上開2 罪，犯意各別，行為分殊，應予分論併罰。
    被告前因違反麻醉藥品管理條例等案件，經本院以82年訴字
    第892 號判決判處有期徒刑3 年5 月確定；復因違反麻醉藥
    品管理條例等案件，經臺灣高雄地方法院以82年度訴字第49
    35號判決判處有期徒刑10月確定；另因肅清煙毒條例，經本
    院判處有期徒刑3 年2 月確定，上開各罪接續執行，於87年
    5 月12日縮短刑期假釋出監。又因竊盜案件，經本院以89年
    度易字第1498號判決判處有期徒刑8 月確定，嗣經撤銷假釋
    ，應執行有期徒刑3 年3 月5 日殘刑，與上開有期徒刑8 月
    接續執行，於94年1 月31日縮刑期滿執行完畢等情，亦有上
    開前案紀錄表附卷可證，其於有期徒刑執行完畢後5 年內，
    故意再犯本件有期徒刑以上之2 罪，依刑法第47條第1項 規
    定，均為累犯，應分別加重其刑。爰審酌被告施用毒品，足
    以戕害其身心，前因施用毒品，強制戒治執行完畢，又為本
    件施用毒品犯行，顯見自制力不佳，非予適當之刑罰不足以
    戒絕犯行；惟考量其犯後坦承犯行，態度良好，又施用毒品
    行為於本質上係屬自我戕害行為，反社會性之程度應屬較低
    等一切情狀，量處如主文所示之刑，並定其應執行之刑。
據上論斷，應依刑事訴訟法、第273 條之1 第1 項、第299 條第
1 項前段，毒品危害防制條例第10條第1 項、第2 項，刑法第11
條前段、第51條第5 款、第47條第1 項，判決如主文。
本案經檢察官乙○○到庭執行職務。
中    華    民    國    98    年    11    月    20    日
                  刑事第三庭  法  官  戴韻玲
以上正本證明與原本無異。
如不服本判決應於收受判決後10日內向本院提出上訴書狀，並應
敘述具體理由；其未敘述上訴理由者，應於上訴期間屆滿後20日
內向本院補提理由書（均須按他造當事人之人數附繕本）「切勿
逕送上級法院」。
中    華    民    國    98    年    11    月    20    日
                              書記官  張語恬
附錄法條：
毒品危害防制條例第10條
施用第一級毒品者，處 6 月以上 5 年以下有期徒刑。
施用第二級毒品者，處 3 年以下有期徒刑。


司法院資訊處製作；財團法人民間司法改革基金會備份。
